【裁判字號】    98,交聲,3584
【裁判日期】    980918
【裁判案由】    聲明異議
【裁判全文】
臺灣臺中地方法院交通事件裁定        98年度交聲字第3584號
原處分機關  交通部公路總局臺中區監理所
異  議  人
即受處分人  甲○○
上列受處分人因違反道路交通管理處罰條例案件，對於交通部公
路總局臺中區監理所於民國98年8月10日所為之裁決（中監違字
第裁60-Z00000000號）聲明異議，本院裁定如下：
    主    文
異議駁回。
    理    由
一、原處分機關意旨略以：聲明異議人即受處分人（下稱受處分
    人）甲○○於民國98年3月13日2時36分許，駕駛車牌號碼
    8712-TY號之自用小貨車，在國道1號北上183.4公里處，因
    「酒駕經酒精測試器測得酒精值為0.50mg/l（A3事故，無人
    受傷）」違規，而為內政部警政署國道公路警察局第三警察
    隊依違反道路交通管理處罰條例第35條第1項規定舉發。原
    處分機關於98年8月10日，裁處受處分人罰鍰新臺幣（下同
    ）34,500元，並吊扣駕駛執照12個月，施以道安講習，據上
    依法裁處應無不合等語。
二、聲明異議意旨則以：依據行政罰法第26條規定，一行為同時
    觸犯刑事法律及違反行政法上義務規定者，依刑事法律處罰
    之。本人業經法院被判緩起訴處分，並已繳納40,000元在案
    ，而監理機關另要向本人處罰行政罰鍰34,500元，並執行吊
    扣駕照，實無再一事二罰處行政罰之必要，請庭上撤銷行政
    罰鍰34,500元，以維持公平正義原則等語。
三、按受處分人不服道路交通管理處罰條例第8條主管機關所為
    之處罰，得於接到裁決書之翌日起20日內，向管轄地方法院
    聲明異議；依道路交通管理處罰條例第87條規定向管轄法院
    聲明異議之期間，自裁決送達之翌日起算，並得依法扣除在
    途期間及聲請回復原狀；交通法庭認聲明異議不合法律上之
    程式或其異議權已喪失者，應以裁定駁回之。道路交通管理
    處罰條例第87條第1項、道路交通案件處理辦法第12條、第
    18條前段分別定有明文。次按處理違反道路交通管理事件，
    有關文書送達之程序，依行政程序法之規定，違反道路交通
    管理事件統一裁罰基準及處理細則第5條訂有明文；又送達
    ，於應受送達人之住居所、事務所或營業所為之，行政程序
    法第72條第1項前段亦有明定。
四、經查，前開裁決書於98年8月11日經以掛號郵寄受處分人之
    戶籍地址即「臺中市○○區○○路173之10號」，並由受處
    分人本人親自簽收等情，為受處分人所不爭執，且有上開裁
    決書、送達證書各1份附卷可憑。其聲明異議之20日法定期
    間，應自收受送達之翌日即98年8月12日起算。再查受處分
    人之住所地在臺中市，與原處分機關即交通部公路總局臺中
    區監理所所在地之臺中縣大肚鄉，並非同一鄉、鎮、市，且
    受處分人居住地在本院轄區○○道路交通案件處理辦法第12
    條、法院訴訟當事人在途期間標準第4條第1項第2款之規定
    ，自應加計在途期間3日。是以，受處分人之聲明異議期間
    應自該裁決書送達之翌日即98年8月12日起算20日再加計在
    途期間3日，即至同年9月3日屆滿，惟受處分人遲至98年9月
    9 日始具狀聲明異議，有其聲明異議狀上蓋用之交通部公路
    總局臺中區監理所總收文章戳印存卷可按，顯已逾法定之異
    議期間，是本件受處分人聲明異議不合法律上之程式，且無
    從補正，於法自有未合，應予駁回。
五、據上論斷，應依道路交通管理處罰條例第87條第2 項，道路
    交通案件處理辦法第18條前段，裁定如主文。
中    華    民    國    98    年    9     月    18    日
                  交通法庭  法  官  許月馨
上正本證明與原本無異。
如不服本裁定，應於送達後五日內，向本院提出抗告狀。
                            書記官  黃美雲
中    華    民    國    98    年    9     月    18    日


司法院資訊處製作；財團法人民間司法改革基金會備份。
